【裁判字號】    90,易,1340
【裁判日期】    900511
【裁判案由】    違反著作權法
【裁判全文】
臺灣高雄地方法院刑事判決                          九十年度易字第一三四號
    公  訴  人  臺灣高雄地方法院檢察署檢察官
    被      告  癸○○
右列被告因違反著作權法案件，經檢察官提起公訴（九十年度偵字第五四七四號），
本院判決如左：
    主  文
癸○○共同連續以明知為侵害著作權之物，意圖營利而交付之方法侵害他人之著作權
，處有期徒刑參月，如易科罰金，以參佰元折算壹日。緩刑貳年。
扣案如附表所示之盜版音樂光碟片壹佰肆拾玖片、投幣塑膠桶壹個、自製標價牌壹個
，均沒收。
    事  實
一、癸○○明知綽號「阿成」之不詳年籍姓名成年男子及其已成年之不詳姓名女友所
    有之音樂光碟片，為未經福茂唱片音樂股份有限公司、庚○○○○樂股份有限公
    司、戊○○○○樂股份有限公司、己○○○○亞音樂股份有限公司、博德曼股份
    有限公司、壬○○○○份有限公司、乙○○○○份有限公司、甲○○○○業股份
    有限公司、辛○○○○片股份有限公司、子○○○○份有限公司、艾迴股份有限
    公司授權，而擅自重製該等公司享有著作權之音樂著作，竟與「阿成」及其女友
    共同基於意圖營利之概括犯意，自九十年三月十二日起，由「阿成」與其女友提
    供盜版音樂光碟片及投幣塑膠桶、自製標價牌各一個，委由癸○○在高雄市○○
    區○○街十五巷大昌夜市內擺設攤位，以每片新台幣（下同）一百元及買三片送
    一片之價格，連續將盜版音樂光碟片販賣交付予不特定之人牟利多次，癸○○則
    可依出售光碟片之數量獲取每片三十元之代價。嗣於同年月十四日十八時三十分
    許，在上開夜市攤位為警當場查獲，並扣得如附表所示之盜版音樂光碟片共一百
    四十九片、投幣塑膠桶、自製標價牌各一個。
二、案經福茂唱片音樂股份有限公司、庚○○○○樂股份有限公司、戊○○○○樂股
    份有限公司、己○○○○亞音樂股份有限公司、博德曼股份有限公司、壬○○○○份有限公司、乙○○○○份有限公司、甲○○○○業股份有限公司、辛○○○○片股份有限公司、子○○○○份有限公司、艾迴股份有限公司訴由高雄市政府
    警察局三民第二分局移送臺灣高雄地方法院檢察署檢察官偵查起訴。
    理  由
一、訊據被告癸○○對於右揭犯罪事實坦承不諱，核與告訴代理人丁○○、丙○○指
    訴情節相符，並有如附表所示盜版音樂光碟片一百四十九片、投幣塑膠桶、自製
    標價牌各一個扣案及上開詞曲著作權權利證明清冊附卷可稽，是被告自白與事實
    相符，本件事證明確，被告犯行洵堪認定。
二、核被告所為係犯著作權法第九十三條第三款、第八十七條第二款之明知為侵害著
    作權之物意圖營利而交付罪。其與綽號「阿奇」之不詳年籍姓名成年男子及其不
    詳姓名成年女友間，就上開犯行有犯意聯絡及行為分擔，為共同正犯。又被告以
    一行為同時侵害福茂唱片音樂股份有限公司、庚○○○○樂股份有限公司、戊○○○○樂股份有限公司、己○○○○亞音樂股份有限公司、博德曼股份有限公司
    、壬○○○○份有限公司、乙○○○○份有限公司、甲○○○○業股份有限公司
    、辛○○○○片股份有限公司、子○○○○份有限公司、艾迴股份有限公司之著
    作財產權，為想像競合犯，應依刑法第五十五條前段從一重處斷。再被告先後多
    次犯行，時間緊接，方法相同，觸犯構成要件相同之罪名，顯係基於概括犯意為
    之，為連續犯，應依刑法第五十六條規定論以一罪，並依法加重其刑。爰審酌被
    告貪圖個人不法利益，侵害他人智慧財產權，行為殊不足取，致告訴人等辛苦創
    作，遭受重大打擊，使社會、一般國民同因其侵害智慧財產權行為，付出相當代
    價，惟念其販賣時間尚短，且為警查獲後，坦承犯行，態度良好等一切情狀，酌
    情量處如主文所示之刑，並諭知易科罰金之折算標準。扣案如附表所示之盜版音
    樂光碟片共一百四十九片、投幣塑膠桶、自製標價牌各一個，為供犯罪所用之物
    ，且為共犯「阿奇」及其女友所有，業據被告供明在卷，爰併依刑法第三十八條
    第一項第二款規定宣告沒收。又被告前未曾受有期徒刑以上刑之宣告，有本院被
    告院內索引卡紀錄表、臺灣高等法院被告全國前案紀錄表各一份在卷可按，且其
    犯後坦承犯行已有悔意，經此偵查、起訴及論罪科刑程序，當知所警惕，信無再
    犯之虞，本院認所宣告之刑以暫不執行為適當，爰併諭知緩刑二年，以啟自新。
據上論斷，應依刑事訴訟法第二百九十九條第一項前段，著作權法第八十七條第二款
、第九十三條第三款，刑法第十一條前段、第二十八條、第五十六條、第五十五條、
第四十一條第一項、第七十四條第一款、第三十八條第一項第二款，罰金罰鍰提高標
準條例第二條，判決如主文。
中      華      民      國      九十    年      五月      十一    日
                                  臺灣高雄地方法院刑事第一庭
                                          法  官  黃  悅  璇
右正本證明與原本無異。
如不服本判決，應於判決送達後十日內，向本院提出上訴狀。
                                          書記官  沈      蘊
中     華    民     國      九十      年      五      月      十四      日
附錄法條：
著作權法第八十七條第二款：
  有左列情形之一者，視為侵害著作權或製版權：
  二、明知為侵害著作權或製版權之物，而散布或意圖散布而陳列或持有或意圖營利
      而交付者。
著作權法第九十三條第三款：
  有左列情形之一者，處二年以下有期徒刑，得併科新臺幣十萬元以下罰金：
  三、以第八十七條各款方法之一侵害他人之著作權者。


司法院資訊處製作；財團法人民間司法改革基金會備份。
